臺灣臺東地方法院刑事判決　　　　　　　 99年度重訴字第5號
公　訴　人　臺灣臺東地方法院檢察署檢察官
被　　　告　許學勤
指定辯護人　邱聰安律師
上列被告因犯槍砲彈藥刀械管制條例案件，經檢察官提起公訴（
99年度偵字第1272號），本院判決如下：
    主  文
許學勤犯非法製造可發射子彈具有殺傷力之改造手槍罪，處有期
徒刑伍年貳月，併科罰金新臺幣參萬元，罰金如易服勞役，以新
臺幣壹仟元折算壹日，扣案如附表所示之物均沒收。
    犯罪事實
一、許學勤於民國98年6月間，在臺東縣臺東市○○路「漂亮寶
    貝」店內，購得仿BERETTA廠M9半自動手槍之玩具模型槍、
    仿BERETTA廠84型半自動手槍之玩具模型槍、仿COLT廠半自
    動手槍之玩具模型槍各1支及玩具金屬子彈30顆後，明知未
    經中央主管機關許可，不得製造、持有可發射子彈具有殺傷
    力之改造手槍及可供槍枝使用之子彈，竟自98年12月間起至
    99年5月間止，在其臺東縣臺東市○○路○段709號住處內，
    基於製造及持有改造手槍及子彈之犯意，以其所有之砂輪機
    、鑽孔機、研磨機、老虎鉗、銼刀、六角扳手及錫德釘等工
    具，將上開槍枝之槍管打通研磨，製造完成可發射子彈具有
    殺傷力之仿BERETTA廠84型半自動手槍之改造手槍(含彈匣1
    個，槍枝管制編號:0000000000號)及仿COLT廠半自動手槍之
    改造手槍(含彈匣1個，槍枝管制編號:0000000000號)各1支
    而持有之(仿BERETTA廠M9半自動手槍之玩具模型槍雖經改造
    ，惟無法鑑定是否具有殺傷力)。同時並接續改造上開玩具
    金屬子彈，將子彈轉開置入火藥及金屬彈珠或錫德釘頭，惟
    均未具有殺傷力而製造子彈未遂。嗣於99年6月10日下午，
    為警持本院核發之搜索票，在臺東縣臺東市○○路○段51號
    扣得仿BERETTA廠84型半自動手槍之改造手槍1支(含彈匣1個
    )、仿BERETTA廠M9半自動手槍之改造手槍1支(含彈匣1個)及
    改造子彈10顆，又於臺東縣臺東市○○路○段709號，扣得仿
    COLT廠半自動手槍之改造手槍1支(含彈匣1個)、改造子彈3
    顆、錫德釘2個、槍枝半成品1支、砂輪機1台、研磨機1台、
    鑽孔機1台、鑽頭3支、銼刀5支、老虎鉗2把、六角把手2支
    。
二、案經臺東縣警察局臺東分局報告臺灣臺東地方法院檢察署檢
    察官偵查起訴。
    理  由
一、認定犯罪事實所憑之證據及理由：上開犯罪事實，業據被告
    許學勤於警詢、偵查及本院審理中坦白承認，並有本院核發
    之搜索票、臺東縣警察局臺東分局搜索扣押筆錄、搜索扣押
    目錄表、刑案現場照片20張等附卷可稽，另有仿BERETTA廠
    84型半自動手槍之改造手槍(含彈匣1個)、仿BERETTA廠M9
    半自動手槍之改造手槍(含彈匣1個)、仿COLT廠半自動手槍
    之改造手槍(含彈匣1個)各1支、改造子彈13顆、錫德釘2個
    、砂輪機1台、研磨機1台、鑽孔機1台、鑽頭3支、銼刀5支
    、老虎鉗2把、六角把手2支扣案可資佐證。再扣案之仿BERE
    TTA廠84型半自動手槍之改造手槍(槍枝管制編號:000000000
    0號)，認係改造手槍，由仿BERETTA廠84型半自動手槍製造
    之槍枝，換裝土造金屬槍管而成，經檢視，滑套上端加裝鐵
    片供固定槍管使用，另槍枝欠缺抓子鉤，雖滑套無法正常定
    位，惟仍可供擊發適用子彈使用，認具殺傷力。再扣案之仿
    COLT廠半自動手槍之改造手槍(槍枝管制編號:0000000000號
    )，認係改造手槍，由仿COLT廠半自動手槍製造之槍枝，車
    通金屬槍管內阻鐵再加裝金屬襯管而成，經檢視，塑膠滑套
    包覆鐵片，擊發功能正常，可供擊發適用子彈使用，認具殺
    傷力。另仿BERETTA廠M9半自動手槍之改造手槍(槍枝管制編
    號:0000000000號)，認係改造手槍，由仿BERETTA廠M9半自
    動手槍製造之槍枝，車通金屬槍管內阻鐵再加裝金屬襯管而
    成，經檢視，槍管彈室上端破損，雖擊發功能正常，不排除
    可供擊發適用子彈使用，惟無適用子彈可供試射鑑定，無法
    鑑驗。再送鑑定13顆子彈，其中6顆，認均係非制式子彈，
    由金屬彈殼以紙封口而成，採樣2顆試射，1顆雖可擊發，惟
    發射動能不足，認不具殺傷力;1顆無法擊發，認不具殺傷力
    。3顆認均係非制式子彈，由金屬彈殼組合直徑6.5+-0.5mm
    金屬物而成，採樣1顆試射，無法擊發，認不具殺傷力。1顆
    認係非制式子彈，由金屬彈殼組合直徑6.0mm金屬彈丸而成
    ，經試射，雖可擊發，惟發射動能不足，認不具殺傷力。2
    顆認均係非制式子彈，由金屬彈殼以塑膠封口而成，採樣1
    顆試射，無法擊發，認不具殺傷力。1顆認係非制式金屬彈
    殼，有內政部警政署刑事警察局99年7月12日刑鑑字第09900
    92228號鑑定書及99年10月14日刑鑑字第0990136657號函在
    卷足憑，被告犯行應堪認定。
二、論罪及科刑：
(一)按非法製造槍砲彈藥刀械等違禁物，所侵害者為社會法益，
    如製造之客體種類相同，縱令製造完成之客體有數個，仍為
    單純一罪，不發生想像競合犯之問題，若同時製造二不相同
    種類之客體，則為一行為觸犯數罪名之想像競合犯（最高法
    院90年度臺上字第7213號判決意旨參照）。核被告所為，係
    犯槍砲彈藥刀械管制條例第8條第1項之非法製造可發射子彈
    具有殺傷力之改造手槍罪及同條例第12條第5項、第1項非法
    製造子彈未遂罪。被告製造如犯罪事實欄之改造手槍及子彈
    ，其製造手槍及製造子彈之各次所為，應係基於單一犯意，
    於密接時地接續實施，侵害同一法益，各行為之獨立性極為
    薄弱，依一般社會健全觀念，在時間差距上，難以強行分開
    ，在刑法評價上，以視為數個舉動之接續施行，均合為包括
    之一行為予以評價較為合理，均應屬接續犯。再被告同時製
    造具有殺傷力之改造手槍2 支、未具殺傷力之改造手槍1支
    及未具殺傷力之子彈30顆，分別係侵害該上開規定保護之單
    一社會法益，應僅犯單一非法製造可發射子彈具有殺傷力之
    改造手槍罪(被告製造未具殺傷力之仿BERETTA廠M9半自動改
    造手槍部分不另論改造手槍未遂罪)及非法製造子彈未遂罪
    。被告於製造前揭具殺傷力之改造手槍2支、未具殺傷力之
    改造手槍1支及未具殺傷力之改造子彈30顆後，進而持有該
    改造手槍及子彈之低度行為，自應為製造改造手槍及製造改
    造子彈未遂之高度行為所吸收，不另論罪。再被告以一行為
    ，同時製造改造手槍及製造改造子彈未遂，觸犯構成要件不
    同之罪名，為想像競合犯，應依刑法第55條規定，從一重之
    非法製造可發射子彈具有殺傷力之改造手槍罪處斷。
(二)至辯護人雖謂:槍砲彈藥刀械管制條例第18條第4項規定，犯
    本條例之罪，於偵查或審判中自白，並供述全部槍砲、彈藥
    、刀械之來源及去向，因而查獲或因而防止重大危害治安事
    件之發生者，減輕或免除其刑。被告於偵查及本院審理中均
    已自白犯行，且供述全部槍砲、彈藥，應有該條減輕或免除
    其刑之適用。然查，被告本案之犯行，乃擅自將自商店購得
    之玩具模型槍及玩具金屬子彈，以犯罪事實欄所述之方法，
    製造改造手槍及子彈而為警搜索查獲扣案，被告行為本身即
    為本案製造槍彈之來源，自無槍砲彈藥刀械管制條例第18條
    第4項減輕或免除其刑規定之適用。
(三)爰審酌被告製造改造手槍及子彈之目的為好奇、好玩及供打
    小鳥使用，犯罪時未受到任何刺激，於行為時之職業為從事
    建築板模工，家庭經濟狀況普通，學歷為國小畢業，又被告
    違反禁令製造前開改造手槍及子彈，對於他人生命、身體安
    全構成潛在之威脅，犯罪後尚能坦認犯罪事實，態度良好等
    一切情狀，量處如主文所示之刑，並定其應執行之刑，及就
    罰金部分，諭知易服勞役之折算標準。
(四)沒收部分：扣案之仿BERETTA廠84型半自動手槍之改造手槍(
    含彈匣1個，槍枝管制編號:0000000000號)及仿COLT廠半自
    動手槍之改造手槍(含彈匣1個，槍枝管制編號:0000000000
    號)各1支，均具有殺傷力，依槍砲彈藥刀械管制條例之規定
    均不得持有，均為違禁物，應依刑法第38條第1項第1款之規
    定宣告沒收。再扣案之仿BERETTA廠M9半自動手槍之改造手
    槍1支(含彈匣1個，槍枝管制編號:0000000000號)及改造子
    彈13顆，雖未具殺傷力，非屬違禁物，惟均為被告所有且為
    被告因犯罪所生之物，爰依刑法第38條第1項第3款宣告沒收
    。再錫德釘2個、砂輪機1台、研磨機1台、鑽孔機1台、鑽頭
    3支、銼刀5支、老虎鉗2把、六角把手2支，則為被告所有且
    為被告供犯罪所用之物，爰依刑法第38條第1項第2款宣告沒
    收。另扣案之槍枝半成品1支，經鑑定非屬槍砲之主要組成
    零件，有內政部刑事警察局100年1月19日內授警字第100087
    0116號函在卷足憑，且與本案無關，故不予宣告沒收。
據上論斷，應依刑事訴訟法第299條第1項前段，槍砲彈藥刀械管
制條例第8條第1項、同條例第12條第1項、第5項，刑法第11條前
段、第42條第3項前段、第51條第5款、第38條第1項第1款、第2
款、第3款，判決如主文。
本案經檢察官洪政和到庭執行職務。
中    華    民    國  100    年    3    月    1    日
                  刑事第四庭  審判長法  官  馬培基
                                    法  官  盧亨龍
                                    法  官  郭世顏
以上正本證明與原本無異。
如不服本判決應於收受送達後10日內向本院提出上訴書狀，並應
敘述具體理由；其未敘述上訴理由者，應於上訴期間屆滿後20日
內向本院補提理由書（均須按他造當事人之人數附繕本）。「切
勿逕送上級法院」。告訴人或被害人對於本判決如有不服，請書
具不服之理由狀，請求檢察官上訴者，其上訴期間之計算係以檢
察官收受判決正本之日期為準。
                                    書記官  戴嘉宏
中    華    民    國  100    年    3    月    1    日
附錄論罪科刑法條：
槍砲彈藥刀械管制條例第8條
未經許可，製造、販賣或運輸鋼筆槍、瓦斯槍、麻醉槍、獵槍、
空氣槍或第 4 條第 1 項第 1 款所定其他可發射金屬或子彈具
有殺傷力之各式槍砲者，處無期徒刑或 5 年以上有期徒刑，併
科新臺幣 1 千萬元以下罰金。
未經許可，轉讓、出租或出借前項所列槍枝者，處 5 年以上有
期徒刑，併科新臺幣 1 千萬元以下罰金。
意圖供自己或他人犯罪之用，而犯前二項之罪者，處無期徒刑或
7 年以上有期徒刑，併科新臺幣 1 千萬元以下罰金。
未經許可，持有、寄藏或意圖販賣而陳列第 1 項所列槍枝者，
處 3 年以上 10 年以下有期徒刑，併科新臺幣 7 百萬元以下罰
金。
第 1 項至第 3 項之未遂犯罰之。
犯第 1 項、第 2 項或第 4 項有關空氣槍之罪，其情節輕微者
，得減輕其刑。
槍砲彈藥刀械管制條例第12條
未經許可，製造、販賣或運輸子彈者，處 1 年以上 7 年以下有
期徒刑，併科新台幣 500 萬元以下罰金。
未經許可，轉讓、出租或出借子彈者，處 6 月以上 5 年以下有
期徒刑，併科新台幣 300 萬元以下罰金。
意圖供自己或他人犯罪之用，而犯前二項之罪者，處 3 年以上
10 年以下有期徒刑，併科新台幣 700 萬元以下罰金。
未經許可，持有、寄藏或意圖販賣而陳列子彈者，處 5 年以下
有期徒刑，併科新台幣 300 萬元以下罰金。
第 1 項至第 3 項之未遂犯罰之。
附表：
┌──┬────────┬───┬────────────┐
│編號│扣案物品名稱    │數量  │備註                    │
├──┼────────┼───┼────────────┤
│１  │仿BERETTA廠84型 │1支   │具殺傷力。              │
│    │半自動手槍之改造│      │                        │
│    │手槍(含彈匣1個，│      │                        │
│    │槍枝管制編號:110│      │                        │
│    │0000000號)      │      │                        │
├──┼────────┼───┼────────────┤
│２  │仿COLT廠半自動手│1支   │具殺傷力。              │
│    │槍之改造手槍(含 │      │                        │
│    │彈匣1個，槍枝管 │      │                        │
│    │制編號:000000000│      │                        │
│    │0號)            │      │                        │
├──┼────────┼───┼────────────┤
│３  │仿BERETTA廠M9半 │1支   │不具殺傷力。            │
│    │自動手槍之改造手│      │                        │
│    │槍(含彈匣1個槍枝│      │                        │
│    │管制編號:0000000│      │                        │
│    │349號)          │      │                        │
├──┼────────┼───┼────────────┤
│４  │砂輪機          │1台   │為被告所有供改造手槍及子│
│    │                │      │彈之工具。              │
├──┼────────┼───┼────────────┤
│５  │研磨機          │1台   │為被告所有供改造手槍及子│
│    │                │      │彈之工具。              │
├──┼────────┼───┼────────────┤
│６  │鑽孔機          │1台   │為被告所有供改造手槍及子│
│    │                │      │彈之工具。              │
├──┼────────┼───┼────────────┤
│７  │鑽頭            │3支   │為被告所有供改造手槍及子│
│    │                │      │彈之工具。              │
├──┼────────┼───┼────────────┤
│８  │銼刀            │5支   │為被告所有供改造手槍及子│
│    │                │      │彈之工具。              │
├──┼────────┼───┼────────────┤
│９  │老虎鉗          │2支   │為被告所有供改造手槍及子│
│    │                │      │彈之工具。              │
├──┼────────┼───┼────────────┤
│１０│六角扳手        │2支   │為被告所有供改造手槍及子│
│    │                │      │彈之工具。              │
├──┼────────┼───┼────────────┤
│１１│錫德釘          │2個   │為被告所有供改造子彈之零│
│    │                │      │件。                    │
├──┼────────┼───┼────────────┤
│１２│改造子彈        │13顆  │均無殺傷力              │
└──┴────────┴───┴────────────┘